臺灣高等法院臺南分院刑事判決    100年度上更(一)字第101號
上  訴  人
即  被  告  許進國
指定辯護人  本院公設辯護人  簡松柏
上列上訴人因強盜等案件，不服臺灣臺南地方法院98年度訴字第
1289號中華民國98年10月28日第一審判決（起訴案號：臺灣臺南
地方法院檢察署98年度偵字第10627號、第12092號），提起上訴
，本院判決如下：
    主  文
原判決關於攜帶兇器強盜罪暨定執行刑部分均撤銷。
許進國犯強盜罪，累犯，處有期徒刑伍年陸月。
    事  實
一、許進國前因竊盜案件，經臺灣臺南地方法院以八十七年度易
    字第一八四號判決判處有期徒刑十月確定；復因違反懲治盜
    匪條例案件，經本院以八十七年度上訴字第七二六號判決判
    處有期徒刑九年確定，嗣經本院以八十七年度聲字第四五七
    號裁定定應執行有期徒刑九年六月確定，入監執行後，於民
    國九十二年九月二十三日縮短刑期假釋出監，於假釋付保護
    管束期間因犯竊盜案件，經撤銷假釋及減刑後定應執行有期
    徒刑九年三月確定，並於九十七年十一月十六日縮短刑期執
    行完畢。詎其仍不知悔改，於九十八年七月二十日凌晨二時
    許，在臺南市○區○○路臺南公園涼亭內，認張訓銘係在臺
    南公園遊盪之流浪漢，見其孤苦可欺，竟基於意圖為自己不
    法之所有之強盜犯意，搶走張訓銘所有之保溫瓶一支後，再
    以持該保溫瓶毆打張訓銘之臉部及身體各處，致張訓銘受有
    左上眼瞼皮膚裂傷、流鼻血、右膝蓋挫傷之強暴方法，至使
    張訓銘不能抗拒，出手搶走張訓銘身上所有之黑色背包一個
    （內裝藥物及衣物）、眼鏡一副，及命張訓銘依其指示交付
    身上所有之手錶一支、手機一支及佛珠一條等物。得手後，
    適巡邏員警行經該處，張訓銘見狀呼喊求救，始為員警當場
    查獲，並扣得黑色背包一個、手錶一支、手機一支、佛珠一
    條等物（均已發還張訓銘）。
二、案經張訓銘訴由臺南市警察局第五分局報告臺灣臺南地方法
    院檢察署檢察官偵查起訴。
    理  由
壹、證據能力部分：
    按被告以外之人於審判外之陳述，雖不符刑事訴訟法第一百
    五十九條之一至第一百五十九條之四之規定，而經當事人於
    審判程序同意作為證據，法院審酌該言詞陳述或書面陳述作
    成時之情況，認為適當者，亦得為證據；又當事人、代理人
    或辯護人於法院調查證據時，知有第一百五十九條第一項不
    得為證據之情形，而未於言詞辯論終結前聲明異議者，視為
    有前項之同意，刑事訴訟法第一百五十九條之五定有明文。
    而刑事訴訟法第一百五十九條之五之立法意旨在於傳聞證據
    未經當事人之反對詰問予以核實，原則上先予排除。惟若當
    事人已放棄反對詰問權，於審判程序中表明同意該等傳聞證
    據可作為證據；或於言詞辯論終結前未聲明異議，基於尊重
    當事人對傳聞證據之處分權，及證據資料愈豐富，愈有助於
    真實發見之理念，上開傳聞證據亦均得資為證據。經查，本
    判決所引用之供述證據及具有傳聞性質之書面證據，本院準
    備程序及審判程序提示予檢察官、被告及其辯護人均表示對
    於證據能力無意見，同意列為證據（見本院上更(一)卷第四一
    頁背面至第四二頁正面），經審酌上開證據製作時之情況，
    並無違法不當之情事，認為以之作為證據應屬適當，且採納
    為證據，尚無礙於被告與辯護人於程序上之彈劾詰問權利，
    而認上開證據（含傳聞證據）合於刑事訴訟法第一百五十九
    條之五等規定，具有證據能力。至於其餘非供述證據均經法
    定程序取得，無不得為證據之情形，自亦有證據能力，合先
    敘明。
貳、認定被告犯罪事實所憑之證據及理由：
一、訊據被告許進國固供承於前揭時、地，持告訴人張訓銘所有
    之保溫瓶一支毆打張訓銘，致張訓銘受有上揭傷害，並命張
    訓銘交出手錶一支、手機一支、佛珠一條等物之事實，然矢
    口否認有強盜張訓銘財物之犯意，辯稱：當時伊是要請張訓
    銘吃東西，張訓銘可能是因為等太久，突然起身，伊誤以為
    張訓銘要打伊，一時衝動，才出手毆打張訓銘。伊係怕張訓
    銘去報案，才要張訓銘將東西拿出來，並無為自己不法之所
    有之意圖云云。被告辯護意旨則以：被告於警詢及偵查中雖
    然承認行搶、強盜，惟亦陳稱其強盜張訓銘之財物沒有用途
    ，伊不是搶，只是先幫張訓銘保管，可認被告強取張訓銘財
    物之時，不具不法所有之意圖。次依被告於偵查及原審之陳
    述，可認被告是在強取上開財物之後，始萌生占為己有之不
    法意圖，倘被告自始即具不法所有之意圖，應無須邀約張訓
    銘吃飯，或於毆打張訓銘後，進一步搜取張訓銘身上之現金
    或其他值錢之財物，或強取財物之後，立即逃之夭夭，豈有
    滯留現場達約半小時之久之理？由此可見被告並無不法所有
    之意圖等語，為被告辯護。
二、經查：
  (一)被告於警詢時供承：伊觀察被害人張訓銘大約4個小時左右
    ，見張訓銘身著整齊，又背著袋子，於前揭時地，徒手行搶
    張訓銘之物品，並用張訓銘之保溫瓶毆打張訓銘等語（見臺
    南市警察局第五分局南市警五偵字第０九八０００００七七
    三號卷〈下稱警卷〉第二頁）；於偵查中供稱：伊於前揭時
    ，看到有個人躺在公園涼亭說沒錢吃飯，伊說要請他吃飯，
    他說不要，伊就搶他的保溫瓶打他，然後搶走他身上的背包
    、手錶等扣案物品等語（見臺灣臺南地方法院檢察署九十八
    年度偵字第一０六二七號偵查卷〈下稱偵卷〉第八頁）；於
    原審審理時供述：伊有搶張訓銘之保溫瓶，持用該保溫瓶打
    張訓銘，搶走其眼鏡，並叫張訓銘交出其他東西等語（見原
    審卷第五五頁、第五七頁）；核與證人即告訴人張訓銘（已
    ）於警詢及偵查中證述：前揭時、地，伊在臺南公園內涼
    亭睡著時，被告前來告知要請伊吃飯，因伊與被告不認識，
    經伊拒絕，被告要伊將身上財物給他，伊不願意，兩人發生
    拉扯，在拉址之間，被告搶走伊之保溫瓶，用該保溫瓶毆打
    伊臉部、右膝蓋，伊很害怕，又有肝病，全身無力，不敢反
    抗，不得已才依被告要求將手機、手錶等物品交給被告。其
    後，警方經過，經伊呼救而攔查被告，被告才自行從口袋取
    出伊之手錶一只、佛珠一條、手機一支。伊遭搶之物品手錶
    一只、黑色袋子一個、保溫瓶一個、佛珠一條、手機一支之
    價值約新台幣二千元等語（見警卷第三頁背面至第四頁正面
    、偵卷第一四頁至第一五頁）；於原審審理時具結證稱：案
    發當日，被告說要請伊吃飯，伊不要，被告搶走伊之保溫瓶
    毆打伊之眼睛、頭、膝蓋，出手搶走伊之黑色背包（內有藥
    及衣物）及眼鏡，伊並依被告要求拿下手錶一支、手機一支
    、佛珠一條交給被告。被告拿走上開物品後，沒有說等一下
    會將上開物品交還給伊，也沒有說要帶伊去吃東西。被告打
    伊並叫伊交出東西時，因為伊不舒服，而且眼睛及膝蓋被被
    告打，無法逃走。警察抓到被告後，被告有從口袋拿眼鏡出
    來還給伊等語（見原審卷第四四頁至第四六頁、第四八頁）
    大致相符；並佐以告訴人張訓銘因被告上開毆打行為，受有
    左上眼瞼皮膚裂傷、流鼻血、右膝蓋挫傷之傷害，此有財團
    法人臺灣基督長老教會新樓醫院九十八年七月二十日所出具
    告訴人張訓銘之診斷證明書一紙附卷可稽（見警卷第一四頁
    ）；及被告強盜告訴人張訓銘之上開物品，亦有臺南市警察
    局第五分局扣押筆錄一份、扣押物品目錄表一紙、贓物認領
    保管單一紙、犯罪現場與保溫瓶等被搶物品暨張訓銘受傷等
    照片十幀在卷足憑（見警卷第五頁至第一一頁、第一三頁）
    ；足認被告前揭自白及告訴人張訓銘指訴之情，應與事實相
    符，堪予採信。從而，被告於前揭時、地，搶走告訴人張訓
    銘所有之保溫瓶一支後，持該保溫瓶毆打張訓銘之臉部及身
    體各處，致張訓銘受有左上眼瞼皮膚裂傷、流鼻血、右膝蓋
    挫傷之傷害，至使張訓銘不能抗拒，出手搶走張訓銘身上所
    有之黑色背包一個（內裝藥物及衣物）及眼鏡一副（起訴書
    漏載眼鏡一副），並命張訓銘依其指示交付身上所有之手錶
    一支、手機一支及佛珠一條等物。得手後，適巡邏員警行經
    該處，張訓銘見狀呼喊求救，始為員警當場查獲等情，堪以
    認定。
  (二)被告及辯護意旨雖以前揭情詞置辯；惟查：
  1.被告於檢察官第一次偵訊時，先稱：「（為何要搶張訓銘的
    東西？）我們在拉扯之間，張訓銘的東西就被我搶過來。（
    手錶不是戴在張訓銘手上，為何會被你搶過去？）因為我覺
    得他跟我裝瘋賣傻，我搶他的東西等一下要請他吃飯用的。
    （你為何要強盜張訓銘？）我不是搶，我是先幫他保管。（
    是否搶張訓銘的東西留為己用？）是。」等語（見偵卷第八
    頁）；其後於檢察官第二次偵訊時，改稱：「…張訓銘也是
    流浪漢，…我就過去叫他，他就翻身過來，動作有要打我的
    意思，我就生氣，…，加上我有喝酒，我以為他將我『裝瘋
    子』，…，我就將他所有鋼製保溫瓶一只搶過來後，敲打他
    的臉部及右膝，…，而強取他身上之手錶、黑色袋子、佛珠
    及手機各一只。…因為我怕他反抗偷襲」等語（見偵卷第二
    ０頁）；嗣於原審審理時則陳稱：「你叫他（張訓銘）把東
    西交出來要做什麼？）因為我怕他對我怎麼樣…。（你是怕
    他拿東西攻擊你，所以你才會叫他把東西交出來？）對。（
    你會不會怕他去叫人？）我也是會這樣考慮，所以我叫他把
    手機也交出來。」等語（見原審卷第五五頁）；是由被告歷
    次對其何以強盜告訴人張訓銘財物之供述之轉變，可知其於
    第一次偵訊過程中，對於強盜告訴人張訓銘財物之目的，初
    始避重就輕，否認有為自己不法所有之意圖，但因始終無法
    自圓其說，最後方供認係要留為己用，基此可徵其主觀上有
    為自己不法之所有之意圖。爾後，被告於第二次偵訊、原審
    或本院審理時，雖均否認有不法所有之意圖，並改稱是怕張
    訓銘反抗偷襲或怕張訓銘報案云云，惟其所辯顯已與先前所
    陳是為要請張訓銘吃飯或先幫張訓銘保管之情截然不同，且
    衡之被告強盜告訴人張訓銘之手錶、佛珠等物，均非具有危
    險攻擊性之物品，反而是有金錢價值之財物，倘若被告僅係
    害怕告訴人張訓銘可能利用隨身物品報案，應僅要求告訴人
    張訓銘交付有聯絡功能之手機即可達其目的，豈有併命告訴
    人張訓銘交付具有相當價值之手錶、佛珠等財物？益見被告
    強盜告訴人張訓銘之上開物品，顯係覬覦其金錢價值，主觀
    上係基於為自己不法之所有之意圖甚明。被告及辯護意旨辯
    稱：被告要請張訓銘吃東西，誤認張訓銘起身要打被告，才
    會持保溫瓶毆打張訓銘，並怕張訓銘攻擊或報案，才會要其
    拿出身上物品。被告於行為時，並無為自己不法所有之意圖
    云云，洵難憑信。
  2.又依證人即告訴人張訓銘於原審固證述：被告於搶走伊所有
    黑色背包一個（內裝藥物及衣物）、眼鏡一副、手錶一支、
    手機一支及佛珠一條等物後，未立即離開現場，並要伊與其
    同行，嗣經過約半小時後警察巡邏車才抵達，當時現場沒有
    其他人等語（見原審卷第四五頁至第四六頁）；然觀本件案
    發時間為凌晨二時許之深夜，地點又為深夜通常無人所在之
    臺南市北區臺南公園涼亭內，且是時除被告與告訴人張訓銘
    二人外，並無其他人在場，被告於搶走張訓銘所有之保溫瓶
    一支，並持以毆打張訓銘之臉部及身體各處，致張訓銘受有
    左上眼瞼皮膚裂傷、流鼻血、右膝蓋挫傷之傷害，未見張訓
    銘因此有所反擊，則被告於此種控制者與被控制者之優勢主
    導情狀下，縱未立即離開現場，亦與常情無違。況參以證人
    張訓銘證稱：案發當時伊人不舒服，且眼睛及膝蓋遭被告持
    鋼製保溫瓶打傷，無法逃走，才依被告之指示交出手錶一支
    、手機一支及佛珠一條等語（見原審卷第四六頁反面），對
    照被告於檢察官詢問時供陳：「（你會不會怕他〈指張訓銘
    〉去報警？）當時我沒有想到這一點。」、「（你會不會怕
    他去叫人？）我也是會這樣考慮，所以我叫他把手機也交出
    來。」、「（你會怕，你就跑就好了？）我為什麼要跑？我
    又沒有怎樣。」、「（你自己說你會怕，你才叫他東西都拿
    出來，你現在又說你不怕，你到底會不會怕他對你怎樣？）
    會。」、「（會怕，你就跑就好了？）我為什麼要跑。」、
    「（所以你要跟他輸贏就對了？）對。」等語（見原審卷第
    五五頁反面），益徵被告顯係見告訴人張訓銘為在臺南公園
    遊盪之流浪漢，於深夜無人時刻，孤苦可欺，遂萌意圖為自
    己不法所有之犯意，搶走張訓銘所有之保溫瓶一支，並持以
    痛毆張訓銘，搶走及命張訓銘交出上揭財物，且有恃無恐，
    未思及張訓銘會前去報警，始未立即逃離現場。是以，被告
    及辯護意旨所稱被告只是擔心張訓銘會報案，且害怕張訓銘
    持身上之東西打被告，才會叫張訓銘交出上開物品，並非想
    要據為己有。被告如要強盜財物，於取得上開財物後，應會
    立即離開現場，不可能還滯留現場約半小時之久云云，亦難
    憑採。
  3.再證人張訓銘於原審另證稱：案發當時伊褲子後面之口袋內
    有一裝證件、提款卡之小皮夾，但無現金可供領取，另被告
    當時並無再命其交出現金或小皮夾等財物。被告叫伊交出東
    西時，不知伊口袋裏還有一個小皮夾，因為該皮夾是放在伊
    褲子口袋裏面，是到派出所時，被告看伊拿出來時才知道等
    語（見原審卷第四五頁至第四六頁），經與被告於案發後之
    九十八年七月二十日第一次警詢時及同日檢察官偵訊時，均
    未敘及其於案發時已見告訴人張訓銘所著褲子後面之口袋內
    有一小皮夾等情相互印證（見警卷第一頁、第二頁，偵卷第
    七頁、第八頁），並徵諸被告原審辯護人於交互詰問證人張
    訓銘時亦陳稱：「被告說在警察局時你（指張訓銘）有從口
    袋裏拿出小皮夾」等語（見原審卷第四五頁反面），堪認證
    人張訓銘所述被告係於案發後在警察局製作筆錄時，方知其
    身上另有皮夾等語，應屬信實可採。衡之本件案發時間為凌
    晨二時許之深夜，光線昏暗，而張訓銘係一深夜仍在外之流
    浪漢，依一般經驗法則，通常係一經濟較弱勢之人，其外觀
    明顯可見其持有之上揭黑色背包一個、眼鏡一副、手錶一支
    、手機一支、佛珠一條等物，大致上為其身上僅有之財物，
    另被告亦陳稱張訓銘說他沒有錢吃飯，伊要請張訓銘吃飯等
    情（見偵卷第八頁），顯見被告是時亦認張訓銘身上應無現
    金等財物，自不可能於案發時命張訓銘交出上開皮夾或其他
    現金。是故，被告及辯護意旨所執被告於案發時，未另要求
    張訓銘交出其身上之皮夾或其他現金，可認被告並無強盜張
    訓銘財物之犯意云云，亦非可採。
  4.是綜上開各情以觀，並參酌被告於九十八年七月二十日檢察
    官訊問時已供承其搶走告訴人張訓銘之物品係要留為己用，
    對強盜犯行要認罪等語（見偵卷第八頁），堪認被告主觀上
    係基於意圖為自己不法所有之強盜犯意，而以強暴方法強取
    及使告訴人張訓銘交付上開財物，灼然甚明。
  (三)按強盜罪之構成，固以其所實施之強暴、脅迫是否已達於使
    人不能抗拒之程度為必要，然是否不能抗拒，應就社會一般
    通念，在客觀上是否足以抑制被害人之意思自由為斷（最高
    法院七十一年台上字第一０四０號、八十一年台上字第八六
    七號判決意旨可資參照）。又按所謂使被害人達於不能抗拒
    之程度云者，即須行為人所使用之方法，在客觀上使被害人
    處於不能抗拒或難於抗拒，致不能保持其對財物或財物上利
    益之現實支配力而言，亦即依行為人當時行為之性質及當時
    存在之具體事實情狀可抑制被害人之抗拒即足當之，至被害
    人實際上有無反抗，與本罪之成立要無影響（最高法院八十
    三年度台非字第二二三號、八十年台上字第四０七五號判決
    同此意旨）。查本件案發時間為凌晨二時許之深夜，地點又
    為深夜通常無人所在之臺南市北區臺南公園涼亭內，且是時
    除被告與告訴人張訓銘二人外，並無其他人在場可予救援，
    張訓銘復證稱是時其人原已不舒服，是其遭被告搶走所有之
    保溫瓶一支，並持之毆打其臉部及身體各處，致受有左上眼
    瞼皮膚裂傷、流鼻血、右膝蓋挫傷等非輕之傷勢後，未為反
    抗，而遭被告出手搶走其身上所有之黑色背包一個（內裝藥
    物及衣物）及眼鏡一副，並依被告指示交付身上所有之手錶
    一支、手機一支及佛珠一條等物，則依社會一般通念就本件
    整體犯罪行為及當時存在之具體事實觀察，堪認被告對張訓
    銘所實施之強暴行為，已達到使張訓銘不能抗拒之程度。從
    而，被告強盜告訴人張訓銘之上開財物，並置於自己實力支
    配之下之既遂行為，已該當強盜罪之構成要件行為，至臻明
    確。
  (四)另公訴意旨雖認本件被告持以毆打告訴人張訓銘之保溫瓶一
    支，應屬攜帶兇器強盜罪所稱之兇器。惟查，攜帶兇器強盜
    罪，係以行為人攜帶兇器為犯強盜罪之加重條件，不以攜帶
    之初有行兇之意圖為必要，其兇器之由來如何，亦無所限制
    ，祇須在強盜當時攜帶之為已足（最高法院九十五年度台上
    字第三三二八號判決意旨參照）。又所謂之「攜帶兇器」，
    其兇器種類並無限制，凡客觀上足以對人之生命、身體、安
    全構成威脅，具有危險性之兇器，固均屬之。然衡酌最高法
    院九十二年度台非字第三八號判決揭櫫：磚塊、石頭等物並
    非刑法上所稱之兇器之意旨，可知此所謂之兇器，於法律構
    成要件該當性之評價上，應以社會一般通念咸認其客觀上足
    以對人之生命、身體、安全構成威脅並有危險性，而具有抑
    制被害人意思自由之器物，始應論以攜帶兇器強盜罪，以免
    失之過苛。換言之，行為人倘係使用一般未具殺傷威脅危險
    性之器物，直接對人之身體施以暴力，藉以壓制被害人之抗
    拒，或使被害人處於不能抗拒之狀態，應屬普通強盜罪所謂
    之強暴行為，尚難遽以攜帶兇器強盜罪論處。查本件被告持
    以毆打張訓銘之保溫瓶一支，係以不銹鋼而部分包覆塑膠之
    材質所製成，且其瓶型呈圓筒形、瓶體中空、體積非大，有
    該保溫瓶照片二紙附卷可稽（見警卷第八頁），衡情其危險
    性並未高於磚塊、石頭等物之危險性，是依該保溫瓶之性質
    ，客觀上難認係屬刑法上所謂之足以殺傷人生命、身體而具
    有威脅危險性之兇器。是以被告持該保溫瓶毆打告訴人張訓
    銘，至使張訓銘不能抗拒，而強盜張訓銘財物之方式，應屬
    普通強盜罪所稱之強暴行為，尚難遽以攜帶兇器強盜罪之加
    重強盜罪責相繩。
  (五)綜上所述，本件被告強盜事證已臻明確，被告所辯無非避重
    就輕之詞，不足採信。從而，被告強盜犯行，洵堪認定，應
    予依法論科。
、論罪科刑：
一、核被告所為，係犯刑法第三百二十八條第一項之普通強盜罪
    。另被告對告訴人張訓銘施強暴行為，雖因此致張訓銘受有
    左上眼瞼皮膚裂傷、流鼻血、右膝蓋挫傷之傷害，惟此乃強
    暴之當然結果，不另成立傷害罪，附此敘明。公訴人認被告
    係犯刑法第三百三十條第一項之攜帶兇器強盜罪，尚有未合
    ，惟刑法第三百二十八條第一項之普通強盜罪及第三百三十
    條第一項之攜帶兇器強盜罪之罪質相同，僅加重強盜罪係以
    行為人攜帶兇器強盜為普通強盜罪之加重條件，本院自得變
    更檢察官所引應適用之法條，併審理之。又被告前因竊盜案
    件，經臺灣臺南地方法院八十七年度易字第一八四號判決判
    處有期徒刑十月確定；復因違反懲治盜匪條例案件，經本院
    八十七年度上訴字第七二六號判決判處有期徒刑九年確定，
    嗣經本院八十七年度聲字第四五七號裁定定其應執行有期徒
    刑九年六月確定，入監執行後，於九十二年九月二十三日縮
    短刑期假釋出監，於假釋付保護管束期間因犯竊盜案件，經
    撤銷假釋及減刑後定應執行有期徒刑九年三月確定，並於九
    十七年十一月十六日縮短刑期執行完畢，有臺灣高等法院被
    告前案紀錄表一份在卷可按，其於五年之內故意再犯本件有
    期徒刑以上之罪，為累犯，應依刑法第四十七條第一項之規
    定加重其刑。
二、原審認被告罪證明確，予以論罪科刑，固非無見；惟查：被
    告以告訴人張訓銘之保溫瓶毆打告訴人張訓銘，雖致告訴人
    受有前揭傷害，惟審究該保溫瓶之材質、形狀、威脅危險性
    ，客觀上難認係屬刑法上所謂之足以殺傷人生命、身體而具
    有威脅危險性之兇器。是核被告所為，應係犯刑法第三百二
    十八條第一項之普通強盜罪，原審認係犯刑法第三百三十條
    第一項之攜帶兇器強盜罪，尚有未洽。
三、綜上所述，被告上訴意旨，猶執前詞否認犯罪，雖無理由，
    惟原判決此部分既有前揭不當之處，自應由本院將原判決此
    部分予以撤銷改判。爰審酌被告為國中肄業之智識程度，甫
    於九十七年十一月十六日執行出監，未及一年，因見張訓銘
    係在臺南公園遊盪之流浪漢，孤苦可欺，不思正當途徑謀取
    財物，竟搶走張訓銘之保溫瓶一支後，持該保溫瓶毆打張訓
    銘之臉部及身體各處，致張訓銘受有左上眼瞼皮膚裂傷、流
    鼻血、右膝蓋挫傷等非輕之傷害，並以此強暴方式強盜張訓
    銘之財物，惡性非輕，犯後並未賠償告訴人張訓銘之損害，
    亦未見其有悔悟之心，及所強盜之財物價值等一切情狀，爰
    量處被告如主文所示之刑，以示懲儆。另被告持以毆打張訓
    銘所用之保溫瓶一支，雖係供本件強盜犯行所用之物，然該
    保溫瓶係張訓銘所有，顯非被告所有之物，且依其物之性質
    又非屬違禁物，爰不予宣告沒收，併予敘明。
據上論結，應依刑事訴訟法第三百六十九條第一項前段、第三百
六十四條、第二百九十九條第一項前段、第三百條，刑法第三百
二十八條第一項、第四十七條第一項，判決如主文。
本案經檢察官邱克斌到庭執行職務。
中    華    民    國   100    年    9     月    27    日
                  刑事第三庭    審判長法  官  高明發
                                      法  官  楊清安
                                      法  官  張季芬
以上正本證明與原本無異。
如不服本判決應於收受送達後10日內向本院提出上訴書狀，其未
敘述上訴理由者，並得於提起上訴後10日內向本院補提理由書（
均須按他造當事人之人數附繕本）「切勿逕送上級法院」。
                                      書記官  廖文靜
中    華    民    國   100    年    9     月    27    日
附錄本案論罪科刑法條全文：
中華民國刑法第328條
（普通強盜罪）
意圖為自己或第三人不法之所有，以強暴、脅迫、藥劑、催眠術
或他法，至使不能抗拒，而取他人之物或使其交付者，為強盜罪
，處5年以上有期徒刑。
以前項方法得財產上不法之利益或使第三人得之者，亦同。
犯強盜罪因而致人於死者，處死刑、無期徒刑或10年以上有期徒
刑；致重傷者，處無期徒刑或7年以上有期徒刑。
第1項及第2項之未遂犯罰之。
預備犯強盜罪者，處1年以下有期徒刑、拘役或3千元以下罰金。